【裁判字號】    97,交聲,104
【裁判日期】    970430
【裁判案由】    聲明異議
【裁判全文】
臺灣屏東地方法院交通事件裁定         97年度交聲字第104號
原處分機關  交通部公路總局高雄區監理所屏東監理站
異  議  人  甲○○
（即受處分人）
上列異議人因違反道路交通管理處罰條例案件，不服交通部公路
總局高雄區監理所屏東監理站於民國97年3 月11日所為之屏監違
字第裁82-V00000000號處分，聲明異議，本院裁定如下：
    主  文
異議駁回。
    理  由
一、原處分意旨略以：異議人即受處分人甲○○於民國79年11月
    20日生，於96年9 月1 日時係未滿18歲之人，竟於該日下午
    2 時許，騎乘車牌號碼PHC-472 號重型機車，行經屏東縣萬
    巒鄉○○路段，經舉發有未滿18歲之人未領有駕駛執照而駕
    駛機器腳踏車之違規情形，爰依道路交通管理處罰條例第21
    條第1 項第1 款規定裁處異議人罰鍰新臺幣（下同）9,600
    元，並施以道安講習之處分等語。
二、異議人則以：伊於96年9 月1 日騎乘上開重型機車搭載友人
    ，行經上開地點與同向自小貨車發生撞擊，該肇事車輛乃逃
    離現場，惟警員竟怠忽職守，從未追查肇事者，亦未詢問案
    情及製做筆錄，且伊嗣後上網才得知被警方舉發罰款一事，
    此不僅有違情理，亦非合法，爰聲明異議，請求撤銷原處分
    云云。
三、按汽車駕駛人，未領有駕駛執照駕駛機器腳踏車者，處新臺
    幣6,000 元以上12,000元以下罰鍰，並當場禁止其駕駛，又
    未滿18歲之人，違反第1 項第1 款規定者，汽車駕駛人及其
    法定代理人或監護人，應同時施以道路交通安全講習，道路
    交通管理處罰條例第21條第1 項第1 款、第3 項定有明文。
四、經查，本件異議人係79年11月20日生，其於96年9 月1 日確
    有騎乘重型機車行經上開違規地點等情，已據異議人於書狀
    陳明在卷，並有裁決書、舉發違反道路交通管理事件通知單
    各1 份附卷可稽，是異議人確有未滿18歲且未領有駕駛執照
    而駕駛機器腳踏車之情，其有上開違規事實，已無疑義。
五、異議人雖辯稱：警方怠忽職守，從未追查肇事者，亦未詢問
    案情及製做筆錄，伊多日後才得知被舉發罰款等情，原處分
    不合情理法云云。惟查，本件車禍發生後，警方即已積極派
    員沿線查訪及調閱監視系統設備，且以電話通知異議人及乘
    客郭彥君到案說明，惟異議人及郭彥君並未到案等情，此有
    屏東縣警察局內埔分局97年2 月25日內警交字第0970002649
    號函在卷可稽，是異議人上開所指，應與事實不符；再者，
    本件異議人既有違規事實，尚不得因警方未及查出肇事車禍
    及有無製做筆錄，或異議人事隔多日始得知受裁罰而解免或
    減輕其違規責任，異議人上開辯解，自無可取。
六、綜上所述，原處分機關以異議人有上開違規情事而援引道路
    交通管理處罰條例第21條第1 項第1 款、第3 項（原處分漏
    引）之規定，裁處異議人9,600 元，並施以道安講習，核無
    不當，異議人請求撤銷原處分，為無理由，應予駁回。
七、依道路交通案件處理辦法第19條，裁定如主文。
中    華    民    國    97    年    4     月    30    日
                    交通法庭    法  官  黃國永
以上正本證明與原本無異。
如不服本裁定應於收受送達後五日內向本院提出抗告書狀敘述抗
告之理由抗告於台灣高等法院高雄分院。
中    華    民    國    97    年    4     月    30    日
                                書記官  滕一珍


司法院資訊處製作；財團法人民間司法改革基金會備份。
